# 再次求教关于反向收购中假设发行股份的数量问题

提问人：chenyiwei 时间：2012-07-06 19:19:44
由于本案例中会计上购买方（淮钢特钢）的股份中只有63.79%参与换股，未参与换股的部分构成重组后上市公司合并报表中的少数股权，不影响上市公司（法律上母公司）层面的权益比例，所以在计算模拟发行的股份数时，需将其剔除。 你看看《讲解2010 》P336，假设会计上购买方只有部分股权参与换股时，模拟发行股份数的计算。

回答人：chenyiwei
由于本案例中会计上购买方（淮钢特钢）的股份中只有63.79%参与换股，未参与换股的部分构成重组后上市公司合并报表中的少数股权，不影响上市公司（法律上母公司）层面的权益比例，所以在计算模拟发行的股份数时，需将其剔除。 你看看《讲解2010 》P336，假设会计上购买方只有部分股权参与换股时，模拟发行股份数的计算。